# 请教陈版主：新收入准则下互联网经济模式确认收入问题

提问人：muniu_ 时间：2020-11-04 08:05:07
首先介绍下我司情况：我司生产机器人，同时有配套的APP与小程序，消费者可在线预约付款，类似于优剪模式，盈利模式有两种，（一）与养生馆合作，我司产品以收取押金方式将设备放在合作方场地，收入 55 分成，消费者直接线上预约并付款至我司账户，服务结束后将其中50%款项分给合作方。（二）将设备卖给养生馆，但是后续机器仍需我司维护并免费提供技术支持、耗材等，故我司仍会收取20%分成，即我司收到消费者平台款项后将其中80%分给合作方。
问题：
1.第一种模式下，我司收100%款项后分给合作方50%，理论我司只需按照50%缴纳增值税，但实际情况为开票为客户消费后在APP线上开票，现无法做到我司开50%，剩余50%合作方开。税务问题如何处理？
2.第二种模式下，我司产品虽“卖给”合作方，但仍保留了一部分收益权，能否满足主要风险和报酬转移给客户？商品销售与后续收益权是否应作为两项履约义务？价格是否需要分摊？
望老师赐教~

回答人：chenyiwei
1 、税务问题建议咨询税务专业人士意见。
2 、“将设备卖给养生馆，但是后续机器仍需我司维护并免费提供技术支持、耗材等，故我司仍会收取20%分成”应当考虑的问题是：（ 1 ）本企业提供技术支持和耗材是否为持续性的？养生馆能否使用其他来源的耗材和维护服务？如果脱离了本企业提供的耗材和维护服务，是否就无法使用该设备？（ 2 ）设备的售价如何确定？设备的售价能否涵盖其制造成本和合理毛利？后续20%分成款能否涵盖后续维护成本？（ 3 ）耗材的售价是否高于或低于市场价？如果低于市场价，则差额从何处获得补偿？